---
title: "Distribuciones teóricas de probabilidad"
author: "Gerardo Martín"
fontsize: 11pt
output:
  beamer_presentation:
    theme: metropolis
    highlight: pygments
    slide_level: 3
    fig_height: 4.5
    fig_caption: true
    latex_engine: xelatex
    keep_tex: true
date: '2022-06-29'
---

```{r setup, include=FALSE}
knitr::opts_chunk$set(echo = TRUE)
```

### ¿Qué son?

- Modelos matemáticos que describen probabilidades de observar un fenómeno

    - Medidas de ubicación central
    - Medidas de dispersión

# Ejemplo
    
### La distribución normal

\begin{equation}
f(x) = \frac{1}{\sigma \sqrt{2 \pi}} e^{ - \frac{1}{2} \left(\frac{x-\mu}{\sigma} \right)^2 }
\end{equation}

1. $x$ es una variable aleatoria contínua con valores negativos y positivos
2. $\mu$ es la media y $\sigma$ es la desviación estándar de $x$
3. $\pi$ es la constante universal $3.14159...$

### ¿Cómo se ve?

```{r echo = F, fig.height=4, fig.width=4}
curve(dnorm(x, 0, 1), from = -3, to = 3, col = "red",
      ylab = "Frecuencia de x")
```

### ¿Qué indican los parámetros?

```{r echo=F, fig.height=4, fig.width=4}
curve(dnorm(x, 0, 1), from = -3, to = 3, col = "red",
      ylab = "Frecuencia de x")
abline(v = 0, col = "red", lty = 4)
abline(v = c(-1, 1), lty = 2)
legend(1, 0.4, col = c("red", "black"), lty = c(4, 2), c("Media", "Desviación\n estándar"), bty = "n", cex = 0.5)
```

### Usos de la distribución normal

1. Comparación de efectos de tratamientos experimentales
2. Estimación de la fuerza de asociación entre dos fenómenos contínuos
3. Descripción de la variabilidad de un fenómeno

# Otras distribuciones

### ¿Para qué otras distribuciones?

1. Descripción de variables discretas

    - Conteo de individuos
    - Conteo de eventos exitosos
    
2. Descripción de variables contínuas positivas

    - Precipitación
    - Expectativa de vida
    - Tiempo de espera a ocurrencia de evento
    
# Ejemplos de otras distribuciones

### Binomial

\begin{equation}
Pr(X = k) = \left( \begin{array}{c} n \\ k \end{array} \right) p^k (1-p)^{n-k}
\end{equation}

Donde $k$ es el número de éxitos, $n$ es el número de intentos y $p$ es le probabilidad de obtener $k$

### Usos

Descripción de fenómenos binarios:

  - Probabilidad de que animal capturado sea macho o hembra
  - Probabilidad de obtener águila o sol
  - Probabilidad de capturar individuo en una trampa (estudios ecológicos)

### ¿Cómo se ve?

```{r echo=F, fig.height=4, fig.width=4}
x <- 1:10
y <- dbinom(x, 10, 0.5)
plot(x, y, type = "l", col = "red", xlab = "x", ylab = "Frecuencia de x")
abline(v = 5, lty = 4, col = "red")
legend(8, 0.25, lty = 4, col = "red", "p", bty = "n")
```

### Poisson

En la distribución binomial se conoce el número de intentos (veces que se lanza la moneda)

En la distribución poisson el número de intentos es infinito, p. ej.

  - Probabilidad de observar tipo de árbol en geografía
  - Probabilidad de observar vehículo transitar frente a escuela
  
### Poisson

\begin{equation}
Pr(X = k) = \lambda \frac{e^{-\lambda}}{k!}
\end{equation}

Donde $k$ es el número de veces que se observa un valor específico de $x$ y $\lambda$ es la media de $x$

### Usos

1. Descripción de variables de conteos

    - Número de individuos por ciudad
    - Número de células cancerosas en muestra de tejido
    - Número de individuos infectados en una población
    - Variación de tamaños poblacionales
    
# Cáculo de parámetros

### Distribución normal

$$\mu = \sum \frac{x_i}{n}$$

$$\sigma = \sqrt{ \sum \frac{(x-\mu)^2}{n-1}}$$

### Binomial

$$ E(X) = \mu = p = \frac{k}{n} $$
$$ \sigma^2 = np(1-p)$$

### Poisson

$$ \lambda = \sum \frac{x_i}{n}$$

$$ \sigma^2 = \lambda $$