---
title: "Intervalos de confianza Poisson y Binomial"
author: "Gerardo Martín"
fontsize: 11pt
output:
  beamer_presentation:
    theme: metropolis
    highlight: pygments
    slide_level: 3
    fig_height: 4.5
    fig_caption: true
    latex_engine: xelatex
    keep_tex: true
date: '2022-06-29'
---

```{r setup, include=FALSE}
knitr::opts_chunk$set(echo = TRUE)
```

# Diferencias con distribución normal

### Normal

```{r echo=F, fig.height=4.5, fig.width=4.5}
x <- rnorm(100)
hist(x, main = "Normal")
```

### Poisson

```{r echo=F, fig.height=4.5, fig.width=4.5}
x1 <- rpois(100, 3)
hist(x1, main = "Poisson")
```

### Binomial

```{r echo=F, fig.height=4.5, fig.width=4.5}
x2 <- rbinom(100, 10, 0.5)
hist(x2, main = "Binomial")
```

### Normal

La fórmula es:

$$IC_{95} = \bar{x} \pm 1.96 \times \sigma/\sqrt{n}$$

Como sabemos, la distribución Poisson no es simétrica, por lo que este método no funciona, y 1.96 no representa el número de desviaciones estándar que acotan el 95% de los datos.

### Poisson

- Inferior: $0.5 \chi^2_{2 \times n, \alpha/2}$

- Superior: $0.5 \chi^2_{2 \times (n+1), 1-\alpha/2}$

Donde:

1. $\chi^2$ es el estadístico chi cuadrada (más tarde para el cálculo)
2. $n$ es el número de eventos observados
3. $\alpha$ es el nivel de significancia. Si el nivel es al 95%, $\alpha = 1-0.95 = 0.05$, si el nivel es al 99%, $\alpha = 1-0.99 = 0.01$

### Binomial

- Inferior:

- Superior:
