---
title: "Medidas de ubicación"
author: "Gerardo Martín"
fontsize: 11pt
output:
  beamer_presentation:
    theme: metropolis
    highlight: pygments
    slide_level: 3
    fig_height: 4.5
    fig_caption: true
    latex_engine: xelatex
    keep_tex: true
date: '2022-06-29'
---

```{r setup, include=FALSE}
knitr::opts_chunk$set(echo = TRUE)
```

### Tipos

- Tendencia central

- Tendencia no central

### Tendencia central

Estiman los valores observados que se encuentran cerca del centro de la distribución de los valores colectados

### Tendencia central

```{r echo=F, fig.height=4, fig.width=5}
set.seed(143)
x <- rnorm(100, mean = 161, sd = 20)
hist(x)
```

# Tipos de medidas centrales

### Promedio aritmético

$$ \mu = \sum_{i = 1}^{n} x_i$$

Es el valor más probable, generalmente ubicado en el centro

### Mediana

Valor de enmedio cuando se ordenan de menor a mayor:

En:
$$ 1, 2, 3, 4, 5, 6, 7, 8, 9$$
La mediana es $5$.

En:

$$1, 2, 3, 4, 5, 6$$

La mediana es $(3+4)/2 = 3.5$

### Moda

Es el valor que más se repite:

En:

$$0, 3, 0, 2, 0, 0, 1, 1, 2, 1$$

La moda es $1$