---
title: "Algunos análisis comunes en estadística"
author: "Gerardo Martín"
fontsize: 11pt
output:
  beamer_presentation:
    theme: metropolis
    highlight: pygments
    slide_level: 3
    fig_height: 4.5
    fig_caption: true
    latex_engine: xelatex
    keep_tex: true
date: '2022-06-29'
---

```{r setup, include=FALSE}
knitr::opts_chunk$set(dev = 'pdf')
```

### Objetivos de análisis

**Aprender ciencias ambientales de manera objetiva**:

- Planteando hipótesis ambientales
- Planeando diseños experimentales
- Probando hipótesis estadísticas

### Identificar tipos de variables

- Dependientes e independientes
- Contínuas, discretas, categóricas

### Preguntas e hipótesis

¿Cómo afecta variable independiente a la variable dependiente?

Variable categórica $\rightarrow$ Diferencias de promedio por tratamiento

Variable contínua $\rightarrow$ Cambio de dependiente con independiente

# Ejemplos

### Variable ind categórica

```{r echo=F, fig.height=4.5, fig.width=4.5}
x1 <- rnorm(20, 5, 1)
x2 <- rnorm(20, 10, 1)
df.1 <- data.frame(Dep = c(x1, x2), Ind = c(rep("a", 20), rep("b", 20)))
boxplot(Dep ~ Ind, df.1)
```

### Variable ind categórica

¿Cómo afectan los tratamientos experimentales a la variable dependiente?

Hipótesis nula a rechazar: No hay diferencias entre tratamientos

Pruebas estadísticas:

- 2 tratamientos: T-student
- 3 o más tratamientos: ANOVA

### Variable ind contínua

```{r echo=F, fig.height=4.5, fig.width=4.5}
x3 <- rnorm(20, 5, 1)
x4 <- x3 + rnorm(20, 0, 0.2)
df.1 <- data.frame(Dep =x3, Ind = x4)
plot(Dep ~ Ind, df.1)
```

### Variable ind contínua

¿Cómo afecta la variable a a la variable b?

¿Aumentan los valores de b cuando aumentan los de a?

¿Cuánto aumentan los valores de b cuando aumentan los de a?

Pruebas estadísticas:

- Identificar sentido de relación: Correlación
- Una dependiente, una independiente: Correlación
- Medir cambio de una variable con respecto de otra: Regresión
- Más de dos variables independientes: Regresión